臺灣橋頭地方法院民事判決
111年度橋簡字第504號
原      告  蔡思姮  

被      告  羅晉凱  

上列當事人間請求損害賠償事件，經原告提起刑事附帶民事訴訟
（本院110年度簡附民字第186號），由本院刑事庭裁定移送前來
，本院於民國111年8月25日言詞辯論終結，判決如下：
    主  文
被告應給付原告新臺幣100,000元，及自民國110年11月28日起至
清償日止，按週年利率百分之5計算之利息。
原告其餘之訴駁回。
本判決第一項得假執行。但被告如以新臺幣100,000元為原告預
供擔保，得免為假執行。
原告其餘假執行之聲請駁回。
    事實及理由
一、本件被告經合法通知，未於言詞辯論期日到場，核無民事訴
    訟法第386 條所列各款情形，爰依原告之聲請，由其一造辯
    論而為判決。
二、原告主張：被告可知悉一般人申請金融帳戶使用並無困難，
    而無故取得他人金融帳戶使用之行徑常與財產犯罪密切相關
    ，且得預見將自己帳戶之存摺、提款卡（含密碼）提供予不
    認識之他人使用，可能幫助掩飾、隱匿他人犯罪所得或幫助
    他人遂行詐欺取財犯行竟仍不違背其本意，基於幫助掩飾、
    隱匿特定犯罪所得之去向及幫助他人詐欺取財不確定故意，
    於民國109 年11月25日前之某時，在網路上得知每出賣1 個
    銀行帳戶，可獲得報酬新臺幣（下同）10,000元之訊息後，
    遂與真實姓名年籍不詳之詐欺集團成年成員聯繫出賣銀行帳
    戶事宜，並依對方指示於109 年11月25日之某時許，以空軍
    一號包裹寄送之方式，將其申辦之第一商業銀行帳號000000
    00000 號帳戶（下稱第一銀行帳戶）之存摺、金融卡，寄至
    臺中市之某處，並將上開第一銀行帳戶提款卡密碼以通訊軟
    體微信傳送予對方，容任對方及其所屬詐欺集團使用上開第
    一銀行帳戶存摺、提款卡及密碼遂行犯罪及作為該詐騙集團
    成員掩飾、隱匿上開犯罪所得財物之去向及所在之用。嗣該
    詐騙集團成員取得上開第一銀行帳戶之存摺、提款卡及密碼
    後，旋與所屬詐騙集團成員共同意圖為自己不法之所有，基
    於詐欺取財及洗錢之犯意聯絡，於109年10月30日某時許，
    以INSTAGRAM暱稱「wuyy1118」與原告結識，佯稱：在投資
    網站購買加密貨幣獲利可觀云云，致原告陷於錯誤，而依指
    示於109年11月27日14時31分許匯款100,000元至被告之第一
    銀行帳戶，另原告亦匯款共計1,053,000元至對方指定之其
    他帳戶，乃依侵權行為之法律關係，提起本件訴訟等語，並
    聲明：㈠被告應給付原告1,153,000元，及自起訴狀繕本送達
    翌日起至清償日止，按週年利率5％計算之利息；㈡願供擔保
    請准宣告假執行。
三、被告未於言詞辯論期日到場，亦未提出書狀作何聲明或陳述
    。
四、本院得心證之理由
  ㈠原告主張被告提供第一銀行帳戶提款卡(含密碼)、存摺之行
    為導致自己受騙，匯款共計100,000元至第一銀行帳戶內，
    致使受有損害等事實，已經本院110年度金簡字第144號刑事
    簡易判決判處被告幫助犯洗錢防制法第14條第1項之洗錢罪
    ，處有期徒刑3月，併科罰金10,000元確定，此有該案刑事
    判決書可證，且經本院調取上開刑事案件卷宗查核無訛。而
    被告經合法通知，未於言詞辯論期日到場爭執，亦未提出書
    狀答辯，依民事訴訟法第280 條第3 項視同自認。是原告主
    張之上開事實，應堪信為真實。
  ㈡按因故意或過失，不法侵害他人之權利者，負損害賠償責任
    。故意以背於善良風俗之方法，加損害於他人者亦同；數人
    共同不法侵害他人之權利者，連帶負損害賠償責任；不能知
    其中孰為加害人者，亦同。造意人及幫助人，視為共同行為
    人，民法第184條第1項、第185條分別定有明文。是數人共
    同為侵權行為致加害於他人時，本各有賠償其損害全部之責
    。經查：
　⒈被告將第一銀行帳戶提供他人使用，致原告因而遭詐欺集團
    成員詐欺，將共計100,000元款項匯入第一銀行帳戶而受有
    損害，被告之行為係對該詐欺集團之詐欺取財侵權行為加以
    幫助，屬侵害原告金錢之共同行為人，其既與他人共同故意
    不法侵害原告之財產權，造成原告受有損害，依前開規定，
    自應負侵權行為損害賠償責任。
　⒉至於原告另外於109年11月25日12時8分許轉帳20,000元至不
    詳人士申設之台北富邦銀行帳號000000000000號帳戶內、於
    109年12月1日10時50分許、同日12時39分許分別轉帳57,000
    元、86,000元至不詳人士申設之中國信託000000000000號帳
    戶內、於109年12月8日匯款29萬元至訴外人楊承諺申設之永
    豐商業銀行板橋忠孝分行帳號0000000000號帳戶內、於109
    年12月25日匯款60萬元至訴外人陳一豪申設之臺灣土地銀行
    豐原分行帳號000000000000號帳戶內等事實，有原告提出之
    交易明細、匯款申請書等件在卷可憑（見本院卷第63至69頁
    ），且經本院調閱上開刑事案卷屬實。惟被告與提供上開所
    示帳戶給詐欺集團使用之人，固就詐欺集團所為詐欺行為各
    自與詐欺集團成員成立共同侵權行為，但其等彼此間對各自
    幫助詐欺集團為詐欺侵權行為之事實並無所知，彼此間無互
    相利用他人加害行為之意思上聯絡，故被告與上開所示帳戶
    之提供人，僅各就其所參與而加害（即詐欺得款匯入其所提
    供帳戶內）之部分，分別負賠償責任，而非與其他帳戶提供
    人同負各次詐騙行為之完全責任。從而，原告主張被告應就
    原告因遭詐騙而匯入上開帳戶所示之金額共計1,053,000元
    負賠償責任，即屬無據，應予駁回。
五、綜上所述，原告依侵權行為法律關係，請求被告給付10萬元
    ，及自刑事附帶民事起訴狀繕本送達之翌日即110年11月28
    日起至清償日止（見附民卷第9頁之送達證書），按週年利
    率5％ 計算之利息，為有理由，應予准許。原告逾此範圍之
    請求，則屬無理由，應予駁回。
六、本件原告勝訴部分係就民事訴訟法第427 條第1 項訴訟適用
    簡易程序所為被告敗訴之判決，爰依同法第389 條第1 項第
    3 款規定依職權宣告假執行，原告陳明願供擔保請准宣告假
    執行，僅係督促本院依職權行使。並依同法第392 條第2 項
    規定，依職權宣告被告如預供相當之擔保，得免為假執行。
    至原告敗訴部分，其假執行之聲請，即失所附麗，應予駁回
    。
七、本件係刑事附帶民事訴訟裁定移送民事庭審理，依刑事訴訟
    法第504條第2項之規定，免納裁判費，且本件未再支出其他
    訴訟費用，故無庸為訴訟費用負擔之諭知。 　
中　　華　　民　　國　　111 　年　　9 　　月　　8 　　日
    　　　　　　　橋頭簡易庭　法　　　官  郭育秀
以上正本係照原本作成。
如不服本判決，應於送達後20日內，向本院提出上訴狀並表明上
訴理由，如於本判決宣示後送達前提起上訴者，應於判決送達後
20日內補提上訴理由書（須附繕本）。
中　　華　　民　　國　　111 　年　　9 　　月　　8 　　日
      　　　　　　　　　　　　書　記　官  塗蕙如